最高法院民事裁定　　　　　　　一○○年度台抗字第一三九號
再 抗告 人　龍吉堂紙品有限公司
法定代理人　江文獻
代　理　人　吳仲立律師
上列再抗告人因與相對人王文清等間聲明異議事件，對於中華民
國九十九年十一月三十日台灣高等法院裁定（九十九年度抗字第
一七八二號），提起再抗告，本院裁定如下：
    主  文
再抗告駁回。                                            
再抗告程序費用由再抗告人負擔。
    理  由
按對於抗告法院以抗告有理由而廢棄或變更原裁定之裁定，或以
抗告無理由而駁回抗告之裁定再為抗告，僅得以其適用法規顯有
錯誤為理由，且原裁定所涉及之法律見解具有原則上之重要性為
限，民事訴訟法第四百八十六條第四項、第四百九十五條之一第
二項、第四百六十九條之一規定甚明。所謂適用法規顯有錯誤，
係指原法院就其取捨證據所確定之事實適用法規顯有錯誤而言，
不包括認定事實不當之情形在內。本件再抗告人對於台灣板橋地
方法院（下稱板橋地院）司法事務官處以怠金新台幣（下同）三
萬元之處分聲明異議，經板橋地院裁定駁回，再抗告人不服提起
抗告，原法院以：本件執行名義即板橋地院九十一年度重訴字第
五四三號通行地役權登記事件之和解筆錄，除於第一項確認相對
人對再抗告人所有之系爭土地有通行權，並得永久、無償使用外
，並於第二項載明再抗告人應於民國九十二年十月十五日前先將
系爭土地上之鐵門、鐵皮圍籬、貨櫃及其他地上物拆除、遷移，
准許相對人通行道路至前台北縣中和市○○路，且再抗告人亦自
陳該執行名義，可排除通行權人之通行障礙等情。又相對人主張
再抗告人應容忍相對人通行系爭土地，乃因相對人所有坐落前台
北縣中和市○○段七九一、七九二地號土地為袋地，且其上建物
均係工業廠房，目前仍設立公司、商號營業中，其容忍通行範圍
應斟酌袋地廠房之用途，故相對人通行權之內容應包括供其廠房
貨車及貨櫃車之出入通行未受阻礙。而再抗告人於系爭土地上放
置貨櫃，板橋地院司法事務官乃於九十九年八月六日通知再抗告
人應於收受執行命令後十日內依系爭執行名義內容履行，再抗告
人逾期迄未履行，再抗告人即有未容忍相對人通行系爭土地之情
事，相對人執系爭執行名義向板橋地院聲請強制執行，經該院司
法事務官限期命再抗告人自動履行未果，進而裁處怠金三萬元，
與強制執行法第一百二十九條第一項規定無誤等詞，爰維持板橋
地院所為之裁定，駁回再抗告人之抗告，經核於法並無違背。再
抗告意旨雖以：本件執行名義之通行權乃屬債權性質，伊縱使在
卸貨期間，相對人亦足以通行，原裁定認伊貨櫃卸貨造成相對人
通行之障礙，已逾越伊應容忍之合理範圍云云。然再抗告人所陳
上開理由乃原裁定認定事實（包括對於和解筆錄之解釋）當否之
問題，核與適用法規是否顯有錯誤無涉，且所涉及之法律見解亦
非具有原則上之重要性，其再為抗告，自非合法。
據上論結，本件再抗告為不合法。依強制執行法第三十條之一、
民事訴訟法第四百九十五條之一第二項、第四百八十一條、第四
百四十四條第一項、第九十五條、第七十八條，裁定如主文。
中    華    民    國  一○○  年    二    月  二十三  日
                      最高法院民事第七庭
                          審判長法官  林  大  洋  
                                法官  鄭  傑  夫  
                                法官  劉  靜  嫻  
                                法官  簡  清  忠  
                                法官  鄭  雅  萍  
本件正本證明與原本無異
                                      書  記  官  
中    華    民    國  一○○  年    三    月    二    日
                                                      Ｅ